

Azcurra Gabriel

Full Stack/Téc.Adm

Contact



+54 9 261 5933675



chipiazcurra2015@gmail.com



www.linkedin.com/in/gabrielazcurra-60963b22

Education

2023

Full Stack Web Developer

Henry Bootcamp. 800 horas de cursado teórico-práctico.

2020

Técnico Superior en Administración de Empresas

Instituto de Educación Superior de Nº 9-023 - Argentina, Mendoza Dionisio Herrero 303- Maipú-Cuidad. 2020.

Skills

React	82%
JavaScript	70%
Communication	75%
Designer	85%

Profile

Con una sólida trayectoria de 10 años en el área de servicio al cliente, he desarrollado habilidades que incluyen trabajo en equipo y liderazgo efectivo. Mi formación como Full Stack ha ampliado mis conocimientos en metodologías ágiles, estructura de datos, algoritmos, frameworks CSS. Experiencia con React-Redux, Html, JavaScript, Git, PostgreSQL, Express, Sequelize, MySQL, Media Query. Estoy comprometido con la excelencia y la innovación con una sólida base de servicio al cliente.

Experience

Back-end Developer

oct. 2023 -dic.2023.

- Desarrollar landing pages, dashboard online.
- Diseñar interfaces y elementos frontend, mantener y optimizar interfaces.
- Funcionalidad de base de datos sumándole trabajo modularizado para mejor flujo de información en el back utilizando: Express, Sequelize, PostgreSQL, Postman.
- Deploy https://natural-farma.vercel.app/

Full Stack Developer

jul. 2023 -oct.2023.

Utilicé APIs para obtener y mostrar dinámicamente datos relacionados con el juego.

Desarrollé tanto backend como frontend con un enfoque en interfaces amigables para el usuario.

OTRAS EXPERIENCIAS

Téc. Superior en Administración de Empresas

oct. 2011 -oct .2022.

OSEP- Obra Social de Empleados Públicos.

- Auditoría médica de estudios ambulatorios y cirugías varias.
- Diseñar indicadores anuales basados en estadísticas de oferta y demanda optimizando la calidad del servicio.
- Atención de calidad al cliente adquiriendo habilidades interpersonales.
- Manejo de sistema de cobro.

LOGROS

Transformé egreso de gran monto a la empresa explayando mis conocimientos técnicos y experiencia en auditoria de traslados ambulatorios auditados.

Full Stack Teaching Assistant

jul. 2023 - oct. 2023.

Experiencia académica. Henry Bootcamp

- Coordinar a un grupo de estudiantes para lograr la integración al equipo de estudio.
- Asistir a la resolución de ejercicios y promover la colaboración grupal (Pair Programming).
- Proponer ideas para la mejora de los procesos del Bootcamp.

LOGROS

Logré en varias oportunidades aconsejar y ayudar a organizar en la cursada a distintos alumnos demostrando una capacidad de mejora para gestionar la frustración de manera más efectiva.

TECNOLOGÍAS:

Lenguajes de Programación: JavaScript, PHP

Herramientas de Frameworks: Express.js, React.js

Base de Datos:.PostgreSQL, MySQL Herramientas: Git, Jira, Slack, Trello

Agile: Scrum

EDUCACIÓN PROFESIONAL

Full Stack Web Developer. Henry Bootcamp. 800 horas de cursado teórico-práctico. 2023. Técnico Superior en Administración de Empresas. Instituto de Educación Superior de Nº 9-023 - Argentina,

Mendoza Dionisio Herrero 303- Maipú-Cuidad. 2020.

EDUCACIÓN COMPLEMENTARIA

Curso en Udemy - <u>Desarrollo Web Completo con HTML5, CSS3, JS AJAX PHP y MySQL</u>/en curso.

IDIOMAS

Inglés B2 - Intermedio.